【裁判字號】    91,簡上,274
【裁判日期】    920130
【裁判案由】    妨害名譽
【裁判全文】
臺灣高雄地方法院刑事判決                        九十一年度簡上字第二七四號
    上  訴  人  臺灣高雄地方法院檢察署檢察官
    被      告  甲○○  男  六.
右列上訴人因被告妨害名譽案件，不服台灣高雄地方法院高雄簡易庭中華民國九十一
年十月二十四日九十一年度簡字第七三七號第一審簡易判決（聲請簡易判決處刑案號
：九十一年度偵字第一一四一五號），提起上訴，本院管轄之第二審合議庭判決如左
：
    主  文
上訴駁回。
    事  實
一、緣乙○○原所有位於高雄市三民區○○○路四七六號六樓之四之房屋，因遭法院
    拍賣，由案外人郭信賢拍定買受，並辦妥所有權移轉登記，郭信賢乃要求乙○○
    立即搬遷交屋，而乙○○以需給予時間搬遷為由，致未立即搬遷，嗣雙方經協調
    ，約定於九十年十一月二十一日六時，由乙○○自動搬遷。嗣於上開時間，郭信
    賢、陳秋月與甲○○一同前往現場，甲○○不滿乙○○搬遷過慢，而基於公然侮
    辱之犯意，於九十年十一月二十一日晚上六時許，在上址之公開場所，對乙○○
    辱罵稱「幹你娘」粗鄙不堪入耳之言詞，公然侮辱乙○○。
二、案經被害人乙○○訴由臺灣高雄地方法院檢察署檢察官偵查起訴。
    理  由
一、訊據被告甲○○固不否認有於右揭時、地，罵稱：「幹你娘」等語，惟矢口否認
    有公然侮辱之犯意，辯稱：伊是針對圍觀的路人罵的，不是對著乙○○罵的云云
    。惟查右揭犯罪事實，業經告訴人於警訊、偵查中及本院審理指訴歷歷；又證人
    即高雄市政府警察局三民第二分局警員陳修宏、蔡緯軒於偵查中亦分別證述：「
    甲○○當時要衝過來乙○○這裏，我去阻擋，甲○○就朝乙○○罵『幹你娘』等
    語」、「我有聽見當庭之甲○○【當庭指認】大聲罵『幹你娘』等語」等語（見
    偵查卷第十一頁背面、第十二頁、第十四頁）；另證人即告訴人之父、兄陳耀輝
    、陳建銘亦分別證述「甲○○罵幹你娘」、「他有罵幹你娘」等語（見偵查卷第
    二十頁背面、第二十一頁），是被告所辯，顯係事後卸責之詞，不足採信，其犯
    行應堪認定。
二、核被告所為，係犯刑法第三百零九條第一項之公然悔辱罪。爰審酌本件雙方係因
    拍定點交房屋而生爭執，被告因一時衝動致口出穢語，犯後否認部分犯行及所生
    之危害尚非重大等一切情狀，原審以被告犯罪之動機、目的、所生之危害及犯後
    態度等情狀，依刑事訴訟法第四百四十九條第一項、第三項、第四百五十四條第
    二項，刑法第三百零九條第一項、第四十二條第二項，罰金罰鍰提高標準條例第
    一條前段、第二條，以簡易判決處被告罰金三百元，並諭知易服勞役之折算標準
    ，其認事用法及量刑並無不當，上訴意旨指摘原判決量刑過輕，為無理由，應予
    駁回。
三、據上論斷，應依刑事訴訟法第四百五十五條之一第一項、第三項、第三百六十八
    條，判決如主文。
本案經檢察官顏漢文到庭執行職務。
中      華      民      國      九十二      年    一    月    三十      日
                                  臺灣高雄地方法院刑事第七庭
                                      審判長法  官  陳志銘
                                            法  官  柯盛益
                                            法  官  曾吉雄
右正本證明與原本無異。
不得上訴。
中      華      民      國      九十二      年    一    月    三十      日
                                            書記官   唐美玲
本件論罪科刑法條
刑法第三百零九條
公然侮辱人者，處拘役或三百元以下罰金。


司法院資訊處製作；財團法人民間司法改革基金會備份。
